---
title: "Segunda sesión práctica: Muestreo aleatorio simple"
output:
  html_document:
    df_print: paged
---

<div align="right">**Elaborado por Chiara Zamora** </div>
<div align="right">PCPOCZAM@upc.edu.pe </div>
<a id='home'></a>

Veremos:

**Muestreo aleatorio**

1. [Limpieza y preprocesamiento](### **1. Limpieza y preprocesamiento**)

2. [Estadística descriptiva de la población](### **2. Estadística descriptiva de la población**)

3. [Muestreo aleatorio](### **3. Muestreo aleatorio**)

4. [Estadística descriptiva de la muestra](### **4. Estadística descriptiva de la muestras**)

---

### **1. Limpieza y preprocesamiento**

* Importación de datos

```{r}
data("iris")
```

```{r}
dim(iris)
```

```{r}
library(Hmisc)

describe(iris)
```

---

### **2. Estadística descriptiva de la población**

```{r}
attach(iris) #Fijamos una data
#detach(ejecucion) #- Dejar de fijar la data
```

* Media
```{r}
a = mean(Sepal.Length)
```

* Mediana
```{r}
b = median(Sepal.Length)
```

* Moda 
```{r}
#install.packages("modeest")
library(modeest)
c = mfv(Sepal.Length)
```

```{r}
#Crear un vector de resultados

resultados = c(a,b,c)

resultados
```

```{r}
#Llamar resultados según ubicación

resultados[3]

describe(Sepal.Length)
```

```{r}
library(dplyr)

#Hallar la media por cada categoría de la variable Species

#Filtrar la data por cada categoría (No recomendable)

Setosa = iris %>% filter (Species=="setosa")
versicolor = iris %>% filter (Species=="versicolor")
virginica = iris %>% filter (Species=="virginica")

mean(iris$Sepal.Length)
mean(iris$Sepal.Length)
mean(iris$Sepal.Length)
```


```{r}
#Utilizando group_by

tabla1 = iris %>% group_by(Species)%>% summarise(Media = mean(Sepal.Length), 
                                                 Mediana = median(Sepal.Length))

tabla1
```

* Cuartiles y percentiles
```{r}
quantile(iris$Petal.Length, probs=c(0.25,0.5,0.75))
```

```{r}
quantile(iris$Petal.Length, probs=c(0.35))
```

* Desviación estándar
```{r}
sd(iris$Petal.Length, na.rm = TRUE)
```

* Varianza
```{r}
var(iris$Petal.Length, na.rm = TRUE)
```

* Coeficiente de variación
```{r}
#Coeficiente de variación

cv = sd(iris$Petal.Length)/mean(iris$Petal.Length)

cv
```

---

### **3. Muestreo aleatorio simple**

* Problema: 

Debe extraerse una muestra de 10 casos de la población en la base de datos incorporada **iris**.

```{r}
##Modo clásico

dim(iris) #Dimensión de la data
nrow(iris) #Número de filas
```

* Solución:

```{r}
n = 10 #especificar el número de casos a ser extraídos
```

```{r}
#selección de los números de fila de los casos a ser extraídos
set.seed(123) #especificar semilla: el punto de partida usado para generar una secuencia de números aleatorios
muestra = sample(1:nrow(iris), size = n, replace = FALSE) #sin reemplazo

muestra
```

```{r}
#extracción de casos seleccionados

muestra.iris = iris[muestra,]

muestra.iris
```

```{r}
##OPCIONAL: Modo dplyr

muestra.iris.v2 = iris%>%sample_n(size=n, replace=F)
```

¿Qué margen de error resulta de la selección de una muestra aleatoria de 10 casos al 95% de confianza?
