---
title: "Tercera sesión práctica: Muestreo aleatorio"
output:
  html_document:
    df_print: paged
---

<div align="right">**Elaborado por Chiara Zamora** </div>
<div align="right">PCPOCZAM@upc.edu.pe </div>
<a id='home'></a>

Veremos:

**Muestreo probabilístico/ aleatorio**

1. [Importación y exploración de datos](### **1. Importación y exploración de datos**)

2. [Muestreo aleatorio simple](### **2. Muestreo aleatorio simple**)

3. [Muestreo aleatorio sistemático](### **3. Muestreo aleatorio sistemático**)

4. [Muestreo aleatorio estratificado](### **4. Muestreo aleatorio estratificado*)

5. [Muestreo por conglomerados](### **5. Muestreo por conglomerados**)

---

### **1. Importación y exploración de datos**

Recuperado de: https://www.datosabiertos.gob.pe/dataset/fallecidos-hospitalizados-y-vacunados-por-covid-19

* Importación desde la web
```{r}
library(rio)

covid = import("https://cloud.minsa.gob.pe/s/8EsmTzyiqmaySxk/download")
```

```{r}
dim(covid)
```

```{r}
names(covid)
```

```{r}
str(covid)
```

```{r}
library(tidyverse)
#nombre de la base %>%
# select_if(is.numeric)

covid %>%
  select_if(is.numeric)%>%
  summary
```

* Filtrar la base
```{r}
alta = subset(covid, evolucion_hosp_ultimo == "alta") 
```

---

### **2. Muestreo aleatorio simple**

* Con reemplazo

```{r}
#N --> población
#n --> muestra
set.seed(123)
muestra_simple = alta %>% sample_n(size = 1513, replace = T) #un elemento puede ser seleccionado más de una vez, porque tras ser tomado es llevado de vuelta a la población
```

```{r}
summary(muestra_simple$edad)
```
```{r}
#media 1 (sin la semilla) --> 47.19 
#media 2 (sin la semilla) --> 45.78 
#media 3 (sin la semilla) --> 45.86
#media 4 (con la semilla) --> 47.8
#media 5 (con la semilla) --> 47.8
#media 6 (sin la semilla) --> 47.09
```

* Sin reemplazo

```{r}
set.seed(123)
muestra_simple_sin_reemplazo = alta %>% sample_n( size = 1513, replace = F)
```

```{r}
summary(alta$edad)
summary(muestra_simple$edad)
summary(muestra_simple_sin_reemplazo$edad)
```

---

### **3. Muestreo aleatorio sistemático**

* Creación de la función

```{r}
# tamaño de la población --> N (95863)
# tamaño de la muestra --> n (1513)

obtain_sys = function(N,n){
  k = ceiling(N/n) #63
  r = sample(1:k, 1) #1:63,1
  seq(r,r+k*(n-1),k) 
}

#ej. 2 (r: punto de inicio aleatorio), 2+63, 2+63+63, 2+63+63+63
# seq(start, stop, by = distance)
```

```{r}
sistematico <- alta[obtain_sys(95863, 383),]

#data[filas,]

#sistematico <- alta[obtain_sys(nrow(alta), 1513),]
```

---

### **4. Muestreo aleatorio estratificado*

```{r}
table(alta$fabricante_dosis1)
```

```{r}
alta_limpia = alta %>%
  subset(fabricante_dosis1 == "ASTRAZENECA" |
           fabricante_dosis1 == "PFIZER" |
           fabricante_dosis1 == "SINOPHARM")
```

* Calculamos una nueva muestra

```{r}
table(alta_limpia$fabricante_dosis1)
```

```{r}
prop.table(table(alta_limpia$fabricante_dosis1))*100
```

```{r}
0.0708*1508
0.5507*1508
0.3784*1508
```

* Afijación simple: todos los estratos son iguales

Astrazeneca: 1204
Pfizer: 1484
Sinopharm: 1461

```{r}
1508/3
```

```{r}
#tamaño muestral 

estratificado <- alta_limpia %>% 
  group_by(fabricante_dosis1) %>% 
  sample_n(size = 503, replace = F) #especifica el tamaño de la muestra que extraerá por grupo (en el ejemplo es aproximadamente 503 casos por grupo)
```

```{r}
prop.table(table(estratificado$fabricante_dosis1))*100
```

```{r}
prop.table(table(alta_limpia$fabricante_dosis1))*100
```

* Afijación proporcional

```{r}
1508/78375
```

```{r}
#n porcentual
muestra_estrat_2 <- alta_limpia %>% 
  group_by(fabricante_dosis1) %>% 
  sample_frac(size = 0.01924083, replace = F) #especifica la proporción de casos que debe extraer de cada grupo
```

```{r}
prop.table(table(muestra_estrat_2$fabricante_dosis1))*100
```

**Hasta aquí PC 1**

* Ruta alternativa 

```{r}
library(survey)
library(sampling)
```

```{r}
s = strata(alta_limpia, c("fabricante_dosis1"), size=c(10, 20, 30), method="srswor")
```

```{r}
DatosMuestra = getdata(alta_limpia, s)
```

```{r}
DatosMuestra$Pesos = 1/DatosMuestra$Prob
```

```{r}
mydesign1<- svydesign(id = ~1,
                      strata = ~fabricante_dosis1,
                      data = DatosMuestra,
                      weight = ~Pesos)
```

```{r}
mean(DatosMuestra$edad)
```

```{r}
svymean(~edad, mydesign1) #Media
```

```{r}
svytotal(~edad, mydesign1) #Total
```

```{r}
svyby(~edad, ~fabricante_dosis1, mydesign1, svymean)
```

```{r}
library("xlsx")

write.xlsx(DatosMuestra, file = "data_1_des.xlsx", append = FALSE)
```

---

### **5. Muestreo por conglomerados**

#### **Una etapa**

```{r}

#table(peru$pobreza)

#PRIMERA ETAPA

cluster1<- sample(unique(alta_limpia$fabricante_dosis1), size=2, replace=F)

cluster_sample<-alta_limpia[alta_limpia$fabricante_dosis1 %in% cluster1, ]

table(cluster_sample$fabricante_dosis1)
```

#### **Doble etapa**

* Preparación de data

```{r}
#install.packages("survey")
library(survey)
library(sampling)
library(tidyverse)

data(swissmunicipalities)
data<-swissmunicipalities
```

```{r}
#save(suiza, file = "suiza.RData") #guardar un archivo en formato R
```

```{r}
# Trabajaremos con las regiones y los catones
names(data)

table(data$CT,data$REG) #tabla cruzada

```

* Selección de la muestra

```{r}
data(swissmunicipalities)
data<-swissmunicipalities
data<-data[order(data$REG,data$CT),]
attach(data)

set.seed(123)#fijen una semilla

#Seleccionando 4 regiones (1era etapa) y 1 canton por cada región seleccionada (2da etapa)

muestra_2<-mstage(data,stage=list("cluster","cluster"), varnames=list("REG","CT"),
         size=list(4,c(1,1,1,1)), method=list("srswor","srswor")) #sin reemplazo

#Obteniendo los casos selecciones muestra_2 en Regiones

unique(muestra_2[[1]]$REG)

#Obteniendo los casos selecciones muestra_2 en Cantones

unique(muestra_2[[2]]$CT)

#Match entre la data y el muestreo

x=getdata(data,muestra_2)[[2]]

#Observando la cantidad de casos seleccionados

table(x$REG,x$CT)

```

